da: Strengkernens form: Sekskantet kerne; Rund kerne; Andet
lt-LT: Stygos šerdies forma: Šešiakampė šerdis; Apvali šerdis; Kita
de: Form des Saitenkerns: Sechskantkern; Rundkern; Andere
fr: Forme de l’âme de la corde: Âme hexagonale; Âme ronde; Autre
zh-TW: 弦芯形狀: 六角弦芯; 圓形弦芯; 其他
ro-RO: Formă a miezului corzii: Miez hexagonal; Miez rotund; Altele
zh-CN: 琴弦芯线形状: 六角芯; 圆芯; 其他
pt-PT: Forma do núcleo da corda: Núcleo hexagonal; Núcleo redondo; Outro
ko: 현 코어 모양: 육각 코어; 원형 코어; 기타
bg-BG: Форма на сърцевината на струната: Шестоъгълна сърцевина; Кръгла сърцевина; Друго
fi: Kielen ytimen muoto: Kuusikulmainen ydin; Pyöreä ydin; Muu
pt-BR: Corda núcleo formato: Núcleo hexagonal; Núcleo redondo; Outro
it: Forma del nucleo delle corde: Anima esagonale; Anima rotonda; Altro
cs: Tvar jádra struny: Šestihranné jádro; Kulaté jádro; Jiné
es: Forma del centro de la cuerda: Núcleo hexagonal; Núcleo redondo; Otro
el: Σχήμα πυρήνα χορδής: Εξαγωνικός πυρήνας; Στρογγυλός πυρήνας; Άλλο
vi: Hình dạng lõi dây: Lõi lục giác; Lõi tròn; Khác
nb: Form på strengens kjerne: Sekskantet kjerne; Rund kjerne; Annet
hu: Húrmag formája: Hatszögletű mag; Kerek mag; Egyéb
hr-HR: Oblik jezgre žice: Šesterokutna jezgra; Okrugla jezgra; Ostalo
sl-SI: Oblika jedra strune: Šestkotno jedro; Okroglo jedro; Drugo
sk-SK: Tvar jadra struny: Šesťhranné jadro; Okrúhle jadro; Iné
nl: Snaar kern vorm: Zeskantige kern; Ronde kern; Overig
sv: Strängkärnans form: Hexagonal kärna; Rund kärna; Övrigt
ja: ストリングの芯のShapes: ヘックスコア; ラウンドコア; その他
tr: Tel çekirdek şekli: Altıgen çekirdekli; Yuvarlak çekirdekli; Diğer
th: รูปทรงแกนสาย: แกนหกเหลี่ยม; แกนกลม; อื่นๆ
ru: Форма сердечника струны: Шестигранный сердечник; Круглый сердечник; Другое
en: String core shape: Hex core; Round core; Other
pl: Kształt rdzenia strun: Rdzeń sześciokątny; Rdzeń okrągły; Inny